---
title: Rzetelność vol1
---

# Wynik prawdziwy

## Równanie KTT

$$X_o=X_t+X_e$$ $X_o$ - wynik obserwowany\
$X_t$ - wynik prawdziwy\
$X_e$ - błąd

## Jaki jest rozkład błędu?

# Symulacja. Co się dzieje, jak badamy testem w nieskończoność?

## Odpal poniższą komórkę

```{r}
options(scipen = 20)

generate <- function(n = 100, wynik = 20, sd_error = 3) {
  set.seed(40)
  df <- data.frame(
    ID = seq(from = 1, to = n, by = 1), 
    X_true = rep(wynik, n), 
    X_error = rnorm(n, mean = 0, sd = sd_error))
  df$X_o <- df$X_true + df$X_error
  return(df)
}

populate <- function(n = 100, m_wynik = 25, sd_true = 5, sd_error = 3) {
  set.seed(20)
  df <- data.frame(
    ID = seq(from = 1, to = n, by = 1), 
    X_true = rnorm(n, mean = m_wynik, sd = sd_true), 
    X_error = rnorm(n, mean = 0, sd = sd_error))
  df$X_o <- df$X_true + df$X_error
  return(df)
}

populate_retest <- function(n = 100, m_wynik = 25, sd_true = 5, sd_error = 3) {
  set.seed(20)
  df <- data.frame(
    ID = seq(from = 1, to = n, by = 1), 
    X_true = rnorm(n, mean = m_wynik, sd = sd_true), 
    X_error = rnorm(n, mean = 0, sd = sd_error))
  df$X_o <- df$X_true + df$X_error
  return(df)
}
```

## ZOBACZ DANE

Korzystając z zadeklarowanej wyżej funkcji generate() wygeneruj zbiór wyników jednej osoby i zobacz, co w nim jest.

```{r}
small_data <- generate(n = 100, wynik = 20, sd_error = 3)
head(small_data, 10)
```

## POLICZ ŚREDNIĄ I SD WYNIKU OBSERWOWANEGO i BŁEDU

```{r}
mean(small_data$X_o)
sd(small_data$X_o)
```

------------------------------------------------------------------------

```{r}
mean(small_data$X_error)
sd(small_data$X_error)
```

------------------------------------------------------------------------

Na wykresie:

```{r}
plot(small_data$ID, small_data$X_o, ylim = c(0,30))
lines(small_data$ID, rep(mean(small_data$X_o), nrow(small_data)), col = "red")
```

------------------------------------------------------------------------

Jak to wygląda, jak błąd będzie większy?

```{r}
dwa_bledy <- data.frame(ID = seq(1, 100, 1), e3 = small_data$X_o, e10 = generate(n = 100, wynik = 20, sd_error = 10)$X_o)
plot(dwa_bledy$ID, dwa_bledy$e3, ylim = c(0,35), col = "green")
points(dwa_bledy$ID, dwa_bledy$e10, col = "blue")
lines(small_data$ID, rep(20, 100), col = "red")
```

## Ok, to co się stanie, jak będziemy badać w nieskończoność?

------------------------------------------------------------------------

```{r}
  data <- data.frame(n = seq(1, 10000, 1))
  data$mean <- sapply(data$n,  
    function(x){mean(generate(n = x, wynik = 20, sd_error = 10)$X_o)})
  plot(data$n, data$mean, type = "l", log = "x", col = "red", ylim=c(0,30))
  lines(data$n, rep(20, 10000))
```

## Rozkład błędu

```{r}
hist(generate(n = 10000, wynik = 20, sd_error = 10)$X_e)
```

## WNIOSKI

-   W sytuacji, w której błąd ma rozkład normalny o średniej 0, rzeczywiście gdy będziemy badać w nieskończoność, uzyskamy wynik prawdziwy.
-   Im większe odchylenie standardowe błędu, tym bardziej "rozrzucowne" wyniki i możemy spodziewać się, że będziemy uzyskiwać większe różnice między pomiarami wykoananymi u tej samej osoby.

# Założenia KTT i rzetelność wzorem

## Równanie KTT

$$X_o=X_t+X_e$$ $X_o$ - wynik obserwowany\
$X_t$ - wynik prawdziwy\
$X_e$ - błąd

## Założenia dotyczące błędu pomiaru

-   $M_E = 0$
-   $r_{TE} = 0$
-   $r_{E1E2} = 0$ (o tym zaraz)

## Innymi słowy...

-   Błąd ma charakter **losowy**, więc:

    -   Gdybyśmy badali tę samą osobę danym testem nieskończenie wiele razy, to średni błąd wynosiłby 0
    -   Korelacja błędu i wyniku prawdziwego wynosi 0
    -   W dwóch kolejnych badaniach tym samym testem korelacja **błędu** wynosi zero

## Błąd losowy vs błąd systematyczny

-   Odkrywasz (mniejsza o to jak :)), że za każdym razem kiedy się ważysz waga dodaje 1 kg - jaki to błąd?
-   Zmierzyłeś/aś wysokość swojego pokoju przykładając centymetr krawiecki do ściany. Zrobiłeś/aś to 10 razy i za każdym razem uzyskałeś trochę inny wynik - jaki to błąd?

## Równanie KTT - wariancja

$$s^2=s^2_t+s^2_e$$ $s$ - odchylenie standardowe wyniku obserwowanego\
$s_t$ - odchylenie standardowe wyniku prawdziwego $s_e$ - odchylenie standardowe błędu

## Kto nie wierzy...

```{r}
people <- populate(n = 10000, m_wynik = 25, sd_true = 5, sd_error = 3)

paste0("Wynik prawdziwy średnia ", mean(people$X_true))
paste0("Wynik prawdziwy wariancja ", var(people$X_true))
paste0("Błąd średnia ", mean(people$X_error))
paste0("Błąd wariancja ", var(people$X_error))
paste0("Wynik obserwowany średnia ", mean(people$X_o))
paste0("Wynik obserwowany wariancja ", var(people$X_o))
paste0("Suma wariancji błędu i wyniku prawdziwego ", var(people$X_true) + var(people$X_error))
```

## Definicja rzetelności wzorem

$$\frac{s^2_t}{s^2}$$

## Wskaźnik rzetelności

-   Na podstawie definicji i założeń ktt da się udowodnić, że kwadrat korelacji między wynikiem prawdziwym i wynikiem obserwowanym to to samo, co rzetelność z definicji.
-   Tym samym korelacja między wynikiem prawdziwym i obserwowanym pozwoliłaby nam powiedzieć, jak rzetelny jest test (wystarczyłoby ją podnieść do kwadratu)

## Kto nie wierzy...

```{r}
cor(people$X_o, people$X_true)
cor(people$X_o, people$X_true)^2
var(people$X_true) / var(people$X_o)
```

# Jakie to ma znaczenie w życiu?!

## Testy równoległe

-   mają taką samą średnią
-   mają takie samo odchylenie standardowe
-   mają takie same interkorelacje między itemami (o tym później)
-   jeżeli spróbujemy skorelować ich wynik z jakąś inną zmienną, dla obydwu testów korelacja będzie taka sama

## Korelacja między testami równoległymi

-   współczynnik korelacji między testami równoległymi to współczynnik rzetelności
-   da się udowodnić, że jeżeli założenia o równoległości testów są spełnione, to współczynnik korelacji między tymi testami odpowiada rzetelności testu

## Test-retest

-   Specyficznym rodzajem pomiaru testem równoległym jest dwukrotny pomiar tym samym testem
-   Chociaż można dyskutować, czy przypadkiem rozwiązywanie testu po raz drugi to nie jest inna sytuacja testowa i nie jest to jakieś nowe źródło błędu

## Podział testu na połowy

-   Możemy założyć, że dwie połówki testu to testy równoległe i obliczyć korelację między nimi?
-   Jakie źródło błędu będziemy oceniać w tym przypadku?
