# PRACA ZALICZENIOWA

## Terminy

Nieprzekraczalny termin oddania pracy: 18.11.2020 godz. 23:59. Przesłanie pracy po terminie spowoduje, że oprócz tej pracy będziecie musieli przygotować jeszcze jedną, bardziej pracochłonną.

## Ważna uwaga

Każdy z Was pracuje na innych danych! Każdy plik z danymi jest przypisany do osoby, trzeba pracować na swoim. Informację o tym, z którego pliku macie korzystać dostaliście mailem.

## O danych

Dane, na których będziecie pracować to wyniki testu MACH-IV mierzącego makiawelizm. Pracujecie na zmodyfikowanym fragmencie zbioru, który w oryginalnej wersji jest dostępny tutaj: http://openpsychometrics.org/_rawdata/MACH_data.zip

Test składa się z 20 stwierdzeń ocenianych na skali Likerta od 1 do 5, gdzie 1 oznacza "nie zgadzam się" a 5 "zgadzam się". Niektóre pytania zostały odwrócone, tzn. badany za odpowiedź "nie zgadzam się" otrzymuje 5 punktów. Wyższe wyniki oznaczają większy makiawelizm. 

Tu jest miejsce, w którym możecie wziąć udział w tym badaniu: https://openpsychometrics.org/tests/MACH-IV/ i zobaczyć, jak wygląda test (po angielsku). 

Informacje o makiawelizmie na Wikipedii:   
https://en.wikipedia.org/wiki/Machiavellianism_(psychology)  
https://pl.wikipedia.org/wiki/Makiawelizm_(psychologia)  

Tekst o makiawelizmie po polsku: https://www.researchgate.net/profile/Irena_Pilch/publication/273459531_Makiawelizm_narcyzm_psychopatia_ciemna_triada_jako_proba_opisania_osobowosci_eksploatatora/links/550364590cf2d60c0e64f36f/Makiawelizm-narcyzm-psychopatia-ciemna-triada-jako-proba-opisania-osobowosci-eksploatatora.pdf

Książka autorów skali, fragmenty można przeczytać na Google Books: https://books.google.pl/books?hl=en&lr=&id=d5tGBQAAQBAJ&oi=fnd&pg=PP1&dq=machiavellianism&ots=rjhJIMTEz-&sig=dSGNb4i17aGssNX2ss8lXykSuYc&redir_esc=y#v=onepage&q=machiavellianism&f=false

Tu trochę informacji uzyskanych w badaniu, którego wyniki analizujecie: https://openpsychometrics.org/tests/MACH-IV/demographic-correlations-and-statistics/

## Import danych

**Zaimportuj plik z danymi. Jeżeli zapiszesz ten notatnik oraz Twój plik z danymi do zadania w jednym folderze, poniższy kod zadziała, jeżeli w wykropkowne miejsce wpiszesz nazwę Twojego pliku. Jeżeli ten notatnik i plik z danymi zapisane są w różnych folderach, musisz w miejsce ... wpisać pełną ścieżkę pliku. Poniższy kod zapisze zbiór danych jako moje_dane.**

```{r}
moje_dane <- read.csv(...)
```

**Podejrzyj, jak wygląda Twój zbiór. Pierwsze 10 obserwacji.**

```{r}
head(moje_dane, n = 10)
```

## Korelacja między testem i retestem

**Wpisz do poniższej komórki kod, który pozwoli na oszacowanie rzetelności metodą test-retest. Wyniki pierwszego pomiaru znajdują się w zmiennej T1, a wyniki drugiego pomiaru w zmiennej T2.**

```{r}
...
```

### Twoja interpretacja wyniku

*Poniżej wpisz swoją interpretajcę wyniku, odwołaj się do źródeł wariancji*


## Korelacja między połówkami testu

**Oszacuj rzetelność metodą połówkową.**

**1. Podziel test na połowy, wskazując pytania, które powinny znaleźć się w każdej z połówek tak, by oszacowanie rzetelności było miarodajne. Załóż, że pytania były zadawane w kolejności, jaka jest widoczna w zbiorze. Pytania skali makiawelizmu znajdują się w zmiennych od Q1A do Q20A.** 

```{r}
polowa1 <- c(...)
polowa2 <- c(...)
```

**2. Kod, który liczy wynik dla każdej z połówek testu jest już napisany, nie zmieniaj go. Wyniki dla poszczególnych połówek zapisywane są w zmiennych total_p1 i total_p2.**

```{r}
moje_dane$total_p1 <- apply(moje_dane[ , polowa1], 1, sum)
moje_dane$total_p2 <- apply(moje_dane[ , polowa2], 1, sum)
```

**3. Oszacuj korelację między połówkami testu i zapisz ją w zmiennej r_polowy**

```{r}
r_polowy <- ...
r_polowy
```

**4. Korzystając ze zmiennej r_polowy i odpowiedniego wzoru oszacuj rzetelność całego testu**

```{r}
...
```

### Czy współczynnik rzetelności całego testu oszacownany z wykorzystaniem odpowiedniego wzoru jest wyższy, czy niższy niż korelacja między połówkami testu? Wyjaśnij, dlaczego tak jest.

*Tu wpisz swoją odpowiedź*


## Alfa Cronbacha

**Policz alfę dla testu. Skorzystaj z funkcji alpha z biblioteki psych. Funkcja ładująca bibliotekę już jest wpisana.**

```{r}
library(psych)
...
```

### O którą z wydrukowanych wartości chodzi?

*wpisz ją tutaj (wartość liczbową alfy)*

### Zinterpretuj uzyskaną alfę

*tu wpisz interpretację*

### Wyjaśnij...

**1. Czy alfa spadnie, czy wzrośnie po dodaniu do testu makawelizmu pytania "Czy lubisz kalafior?"**

*tu wpisz odpowiedź*

**2. Wyniki dla pytania "Czy lubisz kalfior" są w zmiennej kalafior. Oblicz alfę dla testu makiawelizmu z dodanym pytaniem "Czy lubisz kalfior".**

```{r}
...
```

**3. Oblicz odchylenie standardowe wyniku testu makiawelizmu z dodanym pytaniem o kalafior. Wynik ten zostanie obliczony przez wpisane linijki i zapisany w zmiennej total_kalafior.**

```{r}
wszystkie_kalafior <- c("Q1A", "Q2A", "Q3A", "Q4A", "Q5A", "Q6A", "Q7A", "Q8A", "Q9A", "Q10A", "Q11A", "Q12A", "Q13A", "Q14A", "Q15A", "Q16A", "Q17A", "Q18A", "Q19A", "Q20A", "kalafior")
total_kalafior <- apply(moje_dane[ , wszystkie_kalafior], 1, sum)
...
```

**4. Oblicz korelację zmiennej kalafior (NIE wyniku testu z dodanym pytaniem o kalafior) z dowolnym pytaniem z testu makiawelizmu**

```{r}
...
```

**5. Korzystając z obliczonego wyżej odchylenia standardowego wyniku testu z dodanym pytaniem oraz współczynnika korelacji zmiennej kalafior z pytaniem testu wyjaśnij, dlaczego alfa spadła lub wzrosła po dodaniu absurdalnego pytania**

*tu wpisz swoje wyjaśnienie*


## Trafność

### Oblicz korelację z ...

**Oblicz współczynnik korelacji wyniku testu makiawelizmu z otwartością na doświadczenie (zmienna "otwartosc") oraz ugodowością (zmienna "ugodowość").** 

```{r}
...
```

### Jak zinterpretujesz otrzymany wyżej wynik?

*tu wpisz swoją odpowiedź*

### Twoje metody

**Zaproponuj dwa inne sposoby oceny trafności skali makiawelizmu, na której pracujemy w tym zadaniu. Bądź szczegółowy. Tzn. nie pisz "np. macierz wielu cech, wielu metod", ale wyjaśnij, jakie inne narzędzia miałyby znaleźć się w tej macierzy i jakie inne cechy miałyby być mierzone. Dla każdego z zaproponowanych sposobów wyjaśnij, jakie wyniki będą świadczyły o trafności, a jakie o jej braku.**

*tu wpisz swoją odpowiedź*
