# PRACA ZALICZENIOWA

Nieprzekraczalny termin oddania pracy: 

## Import danych

**Zaimportuj plik z danymi. Jeżeli zapiszesz ten notatnik oraz Twój plik z danymi do zadania w jednym folderze, poniższy kod zadziała, jeżeli w wykropkowne miejsce wpiszesz nazwę Twojego pliku. Jeżeli ten notatnik i plik z danymi zapisane są w różnych folderach, musisz w miejsce ... wpisać pełną ścieżkę pliku. Poniższy kod zapisze zbiór danych jako moje_dane.**

```{r}
moje_dane <- read.csv2(...)
```

**Podejrzyj, jak wygląda Twój zbiór. Pierwsze 10 obserwacji.**

```{r}
head(moje_dane, n = 10)
```

**Zobacz, jakie są w nim zmienne.**

```{r}
summary(moje_dane)
```

## Korelacja między testem i retestem

**Wpisz do poniższej komórki kod, który pozwoli na oszacowanie rzetelności metodą test-retest. Wyniki pierwszego pomiaru znajdują się w zmiennej T1, a wyniki drugiego pomiaru w zmiennej T2.**

```{r}

```

### Twoja interpretacja wyniku

*Poniżej wpisz swoją interpretajcę wyniku, odwołaj się do źródeł wariancji*

## Korelacja między połówkami testu

**Wpisz do poniższej komórki kod, który pozwoli na oszacowanie rzetelności metodą połówkową.**

**1. Podziel test na połowy, wskazując pytania, które powinny znaleźć się w każdej z połówek tak, by oszacowanie rzetelności było miarodajne (pytania były zadawane w kolejności, jaka jest widoczna w zbiorze).** 

```{r}
polowa1 <- c("", "", "")
polowa2 <- 
```

**2. Kod, który liczy wynik dla każdej z połówek testu jest już napisany, nie zmieniaj go. Wyniki dla poszczególnych połówek zapisywane są w zmiennych total_polowa1 i total_polowa2.**

```{r}

```

**3. Oszacuj korelację między połówkami testu i zapisz ją w zmiennej r_polowy**
```{r}

```

**4. Korzystając ze zmiennej r_polowy i odpowiedniego wzoru oszacuj rzetelność całego testu**

```{r}
polowa1 <- c("", "", "")
polowa2 <- 
total_polowa1 <-
total_polowa2 <- 
r_polowy <- 
```

### Czy współczynnik rzetelności całego testu oszacownany z wykorzystaniem odpowiedniego wzoru jest wyższy, czy niższy niż korelacja między połówkami testu? Wyjaśnij, dlaczego tak jest?

*Tu wpisz swoją odpowiedź*

## Alfa Cronbacha

**Policz alfę dla testu.**

```{r}

```

### Zinterpretuj uzyskaną alfę

*tu wpisz interpretację*

### Wyjaśnij...

**1. Czy alfa spadnie, czy wzrośnie po dodaniu do testu pytania "Czy lubisz kalafior?".**

*tu wpisz odpowiedź*

**2. Wyniki dla pytania "Czy lubisz kalfior" są w zmiennej kalafior. Oblicz alfę dla testu z dodanym pytaniem "Czy lubisz kalfior".**

```{r}

```

**3. Oblicz odchylenie standardowe wyniku testu z dodanym pytaniem o kalafior**

```{r}

```

**4. Oblicz korelację zmiennej kalafior z dowolnym pytaniem z testu**

```{r}

```

**5. Korzystając z obliczonego wyżej odchylenia standardowego wyniku testu z dodanym pytaniem oraz współczynnika korelacji zmiennej kalafior z pytaniem testu wyjaśnij, dlaczego alfa spadła lub wzrosła po dodaniu absurdalnego pytania**

*tu wpisz swoje wyjaśnienie*

## Trafność

### Oblicz korelację z ...

Oblicz współczynnik korelacji wyniku testu z ... . 

```{r}

```

### Jak zinterpretujesz otrzymany wyżej wynik?

*tu wpisz swoją odpowiedź*

### Twoje metody

**Zaproponuj dwa inne sposoby oceny trafności tego narzędzia. Bądź szczegółowy. Tzn. nie pisz "np. macierz wielu cech, wielu metod", ale wyjaśnij, jakie inne narzędzia miałyby znaleźć się w tej macierzy i jakie inne cechy miałyby być mierzone. Dla każdego z zaproponowanych sposobów wyjaśnij, jakie wyniki będą świadczyły o trafności, a jakie o jej braku.**

*tu wpisz swoją odpowiedź*
