# ALFA CRONBACHA

## SETUP I IMPORT DANYCH

Żeby zadziałał import, musisz zapisać plik dane.csv i ten notatnik w jendym folderze!

Importowane wyniki pochodzą stąd: https://openpsychometrics.org i zostały ściągnięte stąd: http://openpsychometrics.org/_rawdata/RSE.zip

Poniższy kod przygotowuje zbiór do analizy, w komentarzach możesz przeczytać co robią jego poszczególne części.Ważne: kod odwraca itemy kwestionariusza, które powinny zostać odwrócone. Dane pochodzą z angielskiej wersji Skali Samooceny Rosenberga, którą znacie z zajęć.

```{r}
#ściągnij dane do analizy
temp <- tempfile()
download.file("http://openpsychometrics.org/_rawdata/RSE.zip",temp)
raw_data <- read_tsv(unzip(temp, files="RSE/data.csv"))
unlink(temp)

#będziecie pracować na 1000 losowo wybranych obserwacjiobserwacji.
#inaczej wszystko jest straaaasznie wolne
raw_data_1000 <- sample_n(raw_data, 1000)

#reverse Q3, Q5, Q8, Q9, Q10
#funkcja poniżej odwraca pojedyncze itemy
my_reverse <- function(item, min, max) {
  max - (item - min)
}

#reverse Q3, Q5, Q8, Q9, Q10
#funkcja poniżej odwraca wskazane itemy ze zbioru danych i zwraca zbiór danych z odwróconymi itemami
reverse_items <- function(df, items_to_reverse, min, max) {
  for(i in items_to_reverse) {
    df[[i]] <- my_reverse(df[[i]], min, max)
  }
  return(df)
}

#tworzymy zbiór z odwróconymi itemami 
#ma on nazwę inną niż oryginalny, by uniknąć pomyłek
my_data <- reverse_items(raw_data_1000, c("Q3", "Q5", "Q8", "Q9", "Q10"), 1, 4)

```

Podejrzyj, jak wyglądają dane.

```{r}
head(my_data, n = 10)
```

## Pytania testu

Na początek musimy zidentyfikować w zbiorze zmienne z odpowiedziami w pytaniach testu. Stwórzmy wektor, w którym będą zapisane nazwy tych zmiennych. Następnie dla każdego badanego policzmy jego wynik i zapiszemy w zmiennej "total".

```{r}
pytania <- c("Q1", "Q2", "Q3", "Q4", "Q5", "Q6", "Q7", "Q8", "Q9", "Q10")
my_data$total <- apply(my_data[ , pytania], 1, sum)
```

## Paczka psych

Żeby policzyć alfę, musimy załadować paczkę "psych". Jeżeli jeszcze nigdy z niej nie korzystałaś/eś, usuń # w pierwszej linijce.

```{r}
#instal.packages("psych")
library(psych)
```

## Liczymy alfę

Żeby policzyć alfę Cronbacha możemy skorzystać z funkcji alpha z załadowanej właśnie paczki psych. Najpierw wskazujemy paczkę, potem wpisujemy ::, a następnie podajemy nazwę funkcji.

```{r}
#pytania <- c("Q1", "Q2", "Q3", "Q4", "Q5", "Q6", "Q7", "Q8", "Q9", "Q10")
psych::alpha(my_data[ , pytania])
```

Jeżeli nie chcemy oglądać całego outputu (polecam jednak oglądać), możemy zrobić tak, że zapiszemy wynik działania funkcji alpha do zmiennej i "wyciągniemy" samą surową alfę.

```{r}
alfunia <- psych::alpha(my_data[ , pytania])
alfunia$total$raw_alpha
```

Możemy również nie zapisywać nic do zmiennej i od razu dodać $total$raw_alpha.

```{r}
psych::alpha(my_data[ , pytania])$total$raw_alpha
```

## Co stanie się, jeżeli dodamy jakiś losowy błąd do wyników?

Kod poniżej dodaje losowy błąd do każdego pytania w teście.

```{r}
add_noise <- function (ae_sd) {
  df <- my_data[ , pytania]
  for (i in pytania) {
    df[[i]] <- round(df[[i]] + rnorm(nrow(my_data), 0, ae_sd))
  }
  return(df)
}

head(add_noise(1), 10)
```

Pomanipulujmy błędem i zobaczmy, co dzieje się z alfą. 

```{r}
psych::alpha(add_noise(0.2))$total$raw_alpha
psych::alpha(add_noise(0.5))$total$raw_alpha
psych::alpha(add_noise(1))$total$raw_alpha
psych::alpha(add_noise(1.5))$total$raw_alpha
```

Zobaczmy, jakie będą średnie korelacje między itemami.

```{r}
psych::alpha(add_noise(0.2))$total$average_r
psych::alpha(add_noise(0.5))$total$average_r
psych::alpha(add_noise(1))$total$average_r
psych::alpha(add_noise(1.5))$total$average_r
```

Zobaczmy, jak zmienia się odchylenie standardowe wyników testu.

```{r}
psych::alpha(add_noise(0.2), cumulative = TRUE)$total$sd
psych::alpha(add_noise(0.5), cumulative = TRUE)$total$sd
psych::alpha(add_noise(1), cumulative = TRUE)$total$sd
psych::alpha(add_noise(1.5), cumulative = TRUE)$total$sd
```

## A co się stanie jak dodamy bezsensowne pytanie?

Wyobraźmy sobie, że do naszego testu samooceny dodaliśmy pytanie o to, czy ktoś lubi żelki.

```{r}
set.seed(30)
my_data$zelki <- round(rnorm(nrow(my_data), 3, 1))

#w tej linijce wskazujemy pytania naszego nowego testu o samoocenie i żelkach
wszystkie_zelki <-c(pytania, "zelki")
#a w tej sumę wyników z żelkami
my_data$total_zelki <- apply(my_data[ , wszystkie_zelki], 1, sum)
```

Zobaczmy, jak sympatia do żelków koreluje z wynikiem naszego oryginalnego testu:

```{r}
cor(my_data$total, my_data$zelki)
```

Zobaczmy, jak wygląda odchylenie standardowe wyniku testu bez żelek i z żelkami. 

```{r}
#bez zelek
sd(my_data$total)

#z zelkami
sd(my_data$total_zelki)
```

Zobaczmy, jaka jest korelacja zmiennej żelki z pytaniami testu. Przypominam, że korelacja i kowariancja to zbliżone terminy. 

```{r}
cor(my_data$zelki, my_data$Q1)
cor(my_data$zelki, my_data$Q2)
cor(my_data$zelki, my_data$Q3)
cor(my_data$zelki, my_data$Q4)
cor(my_data$zelki, my_data$Q5)
cor(my_data$zelki, my_data$Q6)
cor(my_data$zelki, my_data$Q7)
cor(my_data$zelki, my_data$Q8)
cor(my_data$zelki, my_data$Q9)
cor(my_data$zelki, my_data$Q10)
```

Co się wydarzyło? Czy po dodaniu nonsensownego pytania alfa będzie niższa, czy wyższa?

```{r}
#oryginalna alfa
alfunia$total$raw_alpha
```

```{r}
#alfa po dodaniu żelek
alpha(my_data[ , wszystkie_zelki])$total$raw_alpha
```
