# ALFA CRONBACHA

## SETUP I IMPORT DANYCH

Żeby zadziałał import, musisz zapisać plik dane.csv i ten notatnik w jendym folderze!

Importowane wyniki pochodzą stąd: https://openpsychometrics.org i zostały ściągnięte 20.11.2019 stąd: http://openpsychometrics.org/_rawdata/RSE.zip

Będziecie pracować na fragmencie tego zbioru.

```{r}
raw_data <- read.delim("data.csv")
my_data <- raw_data[c(301:500),]
#reverse Q3, Q5, Q8, Q9, Q10
my_reverse <- function(item, min, max) {
  max - (item - min)
}
reverse_items <- function(df, items_to_reverse, min, max) {
  for(i in items_to_reverse) {
    df[[i]] <- my_reverse(df[[i]], min, max)
  }
  return(df)
}
my_data <- reverse_items(my_data, c("Q3", "Q5", "Q8", "Q9", "Q10"), 1, 4)
```

Podejrzyj, jak wyglądają dane.

```{r}
head(my_data, n = 10)
```

## Pytania testu

Na początek musimy zidentyfikować w zbiorze zmienne z odpowiedziami w pytaniach testu. Pytania znajdują się w zmiennych od Q1 do Q10. Stwórz wektor, w którym będą zapisane nazwy tych zmiennych. Następnie dla każdego badanego policzmy jego wynik i zapiszemy w zmiennej "total".

```{r}
pytania <- c(...)
my_data$total <- apply(my_data[ , pytania], 1, sum)
```

## Paczka psych

Żeby policzyć alfę, musimy załadować paczkę "psych". Jeżeli jeszcze nigdy z niej nie korzystałaś/eś, usuń # w pierwszej linijce.

```{r}
#instal.packages("psych")
library(psych)
```

## Liczymy alfę

Skorzystaj z funkcji alpha z załadowanej właśnie paczki psych i oblicz alfę dla testu. Pamiętaj, żeby wskazać, gdzie w zbiorze znajdują się pytania testu. Skorzystaj w tym celu z utworzonego wcześniej wektora pytania. Zbiór nazywa się my_data[].

```{r}
psych::alpha(...)
```

Zapiszmy wynik działania funkcji alpha do zmiennej. "Wyciągnijcie" ze zmiennej alfunia samą surową alfę.

```{r}
alfunia <- ...
...
```

## A co się stanie jak dodamy bezsensowne pytanie?

Wyobraźmy sobie, że do naszego testu samooceny dodaliśmy pytanie o to, czy ktoś lubi jeździć samochodem. Nie zmieniaj kodu poniżej

```{r}
set.seed(40)
my_data$auto <- round(rnorm(nrow(my_data), 3, 1))

#w tej linijce wskazujemy pytania naszego nowego testu o samoocenie i żelkach
wszystkie_auto <-c(pytania, "auto")
#a w tej sumę wyników z żelkami
my_data$total_auto <- apply(my_data[ , wszystkie_auto], 1, sum)
```

Zobaczmy, jak to, czy ktoś lubi jeździć samochodem koreluje z wynikiem naszego oryginalnego testu:

```{r}
cor(my_data$total, my_data$auto)
```

Zobaczmy, jak wygląda odchylenie standardowe wyniku testu bez zmiennej auto i ze zmienną auto. 

```{r}
#bez auta
sd(my_data$total)

#z autem
sd(my_data$total_auto)
```

Policz, jaka jest korelacja zmiennej auto z wybranym pytaniem testu. 

```{r}
cor(..., ...)
```

Policz alfę dla testu z dodanym pytaniem o auto

```{r}
alpha(...)
```