# SETUP

Uruchom ten kod, nie zmieniaj go, on generuje dane do analizy

```{r}
options(scipen = 20)
set.seed(40)
source_data <- data.frame(X_true = rep(20, 10000), X_error = rnorm(10000, mean = 0, sd = 3)) 
my_data <- data.frame(X_o = round(source_data$X_true + source_data$X_error))
small_data <- head(my_data, 100)
```

# SMALL DATA

## ZOBACZ DANE

```{r}
head(small_data, 10)
nrow(small_data)
```

## POLICZ ŚREDNIĄ WYNIKU OBSERWOWANEGO

1. policz średnią z obserwowanego wyniku my_data$X_o (funkcja mean)
2. zapisz policzoną średnią do zmiennej średnia (<-)
3. wydrukuj wynik

```{r}
X_o_sr <- mean(small_data$X_o)
X_o_sr
```

## POLICZ ODCHYLENIA OD ŚREDNIEJ I ZOBACZ, JAKA JEST ICH SUMA i ŚREDNIA

1. Od każdego pojedynczego wyniku odejmij średnią wyników (to będzie odchylenie od średniej, to nie jest to samo co odchylenie standardowe)
2. Zobacz, jak teraz wygląda Twój zbiór
3. Oblicz sumę i średnią odchyleń. Czy wynosi około 0?

```{r}
small_data$X_o_odch <- small_data$X_o - X_o_sr
head(small_data, 10)
sum(small_data$X_o_odch)
mean(small_data$X_o_odch)
```

Można też na obrazku:

```{r}
plot(seq(1, 100, 1), small_data$X_o)
lines(seq(1, 100, 1), rep(mean(small_data$X_o), 100), col = "red")
```

## SŁOWEM PRZYPOMNIENIA: ODCHYLENIE STANDARDOWE 

Żeby policzyć odchylenie standardowe, każde z pojedynczych odchyleń (x - mean(x)) musisz podnieść do kwadratu. Wtedy wszystkie staną się dodatnie. Gdybyśmy nie podnieśli ich do kwadratu, po doddaniu mielibyśmy 0 (patrz wyżej). W zbiorze mamy zatem coś takiego:

```{r}
small_data$X_o_odch_kwadrat <- small_data$X_o_odch^2
head(small_data, 20)
```

Potem musimy otrzymane kwadraty odchyleń zsumować...

```{r}
sum(small_data$X_o_odch_kwadrat)
```

Teraz dla większego zbioru po zsumowaniu wszystkich kwadratów odchyleń mielibyśmy większy wynik. Nie chcemy tego. Żeby otrzymana wartość nie była zależna od wielkości zbioru, dzielimy sumę kwadratów odchyleń przez liczbę obserwacji minus 1 (w sens odjęcia 1 musicie wierzyć mi na słowo, albo doczytać). Policzyliśmy WARIANCJĘ :) 

*length(small_data$X_o_odch) - funkcja length() zwraca długość wektora, czyli liczbę jego elementów, liczbę obserwacji*

```{r}
sum(small_data$X_o_odch^2)/(length(small_data$X_o_odch) - 1)
```

Ale, ale...! Podnosiliśmy odchylenia do kwadratu przed sumowaniem! Musimy jeszcze wyciągnąć z otrzymanego wyżej wyniku pierwiastek. W jednym kroku odchylenie standardowe liczymy funkcją sd().

```{r}
sqrt(sum(small_data$X_o_odch^2)/(length(small_data$X_o_odch) - 1))
sd(small_data$X_o_odch)
```

**WNIOSKI:**
1. Jeżeli wykonamy u jednej osoby wiele pomiarów tym samym narzędziem, otrzymamy średnią tych pomiarów (średni wynik).
2. Poszczególne pomiary będą się różniły od tej średniej.
3. Kiedy dla każdego pomiaru policzymy, o ile różni się on od średniego wyniku, suma tych różnic będzie oscylowała koło 0.
3. Przy nieskończonej liczbie pomiarów:
  - ich średnia będzie równa wynikowi prawdziwemu
  - jeżeli już znamy wynik prawdziwy, dla każdego pojedynczego pomiaru możemy policzyć, jaki mamy błąd w tym pojedynczym pomiarze (błąd = wynik obserwowany w tym pomiarze - wynik prawdziwy. Z RÓWNANIA KLASYCZNEJ TEORII TESTÓW :))
  - średnia błędów pomiaru będzie wynosiła 0. Suma błędów też będzie wynosiła 0.
5. Jednocześnie błąd będzie miał jakąś zmienność w tym zbiorze pomiarów, więc jego wariancja i tym samym odchylenie standardowe nie będą równe 0.
6. Im większe odchylenie standardowe błędu i im bardziej "rozrzucone wyniki", tym mniejsza rzetelność testu (bo świadczy to o większym błędzie).
7. Generalnie kiedy badamy jedną osobę wiele razy, im bardziej "rozrzucone" wyniki, tym większy błąd pomiaru.

**WAŻNA UWAGA, DO ZAPAMIĘTANIA:** odchylenie standardowe jest statystyką opisującą całą próbę, a nie pojedynczą obserwację.

