# SETUP

Uruchom ten kod, nie zmieniaj go, on generuje dane do analizy

```{r}
options(scipen = 20)
set.seed(40)
source_data <- data.frame(X_true = rep(20, 1000), X_error = rnorm(1000, mean = 0, sd = 3)) 
my_data <- data.frame(X_o = round(source_data$X_true + source_data$X_error))
```

# MY DATA

## ZOBACZ DANE

```{r}
head(my_data, 10)
nrow(my_data)
```

## POLICZ ŚREDNIĄ WYNIKU OBSERWOWANEGO

1. policz średnią z obserwowanego wyniku my_data$X_o. Użyj funkcji mean().
2. zapisz policzoną średnią do zmiennej średnia używając operatora <-
3. wydrukuj wynik

```{r}
X_o_sr <- mean(...)
X_o_sr
```

## POLICZ ODCHYLENIA OD ŚREDNIEJ I ZOBACZ, JAKA JEST ICH SUMA I ŚREDNIA

1. Od każdego pojedynczego wyniku odejmij średnią wszystkich wyników
2. Zobacz, jak teraz wygląda Twój zbiór
3. Oblicz sumę i średnią odchyleń

```{r}
my_data$X_o_odch <- my_data$X_o - ...
head(my_data, 20)
sum(...)
mean(...)
```

Wyświetl obrazek żeby zobaczyć, jak wyniki są rozporoszone wokół średniej (nie musisz nic zmieniać):

```{r}
plot(seq(1, 1000, 1), my_data$X_o)
lines(seq(1, 1000, 1), rep(mean(my_data$X_o), 1000), col = "red")
```

## SPRAWDŹ

...JAK ŚREDNIA ODCHYLEŃ MA SIĘ DO ODCHYLENIA STANDARDOWEGO WYNIKÓW POMIARU

```{r}
#średnia odchyleń (już wcześniej liczona)
mean(...)
#odchylenie standardowe wyników pomiaru
sd(...)
```