# ZADANIE DOMOWE

## Jak wygenerować dane

Funkcja generator_1() tworzy duży zbiór danych, zawierający wyniki wielu pomiarów wykonanych tym samym narzędziem u jednej osoby. Poniżej deklaracja tej funkcji. Nie zmieniaj jej, tylko uruchom kod poniżej.

```{r}
generator_1 <- function(err) {
  set.seed(40)
  if (err > 5) return(print("Za duża wartość. Wpisz wartość < 5")) 
  source_data <- data.frame(X_true = rep(30, 1000), X_error = rnorm(1000, mean = 0, sd = err))
  my_data <- data.frame(X_o = round(source_data$X_true + source_data$X_error))
  return(my_data)
}
```

Funkcja przymuje jeden argument. Może być to liczba rzeczywista od 0 do 5. Uwaga: ułamki z ".". Czyli możesz wpisać np. 0, 1, 1.5, 2.32, 3.3456

Im większą liczbę wprowadzisz, tym większy błąd pomiaru. 

Żeby zapisać zbiór, użyj <-. funkcja head() wyświetla n pierwszych wierszy zbioru. Przykłady:

```{r}
jakies_dane <- generator_1(1)
head(jakies_dane, n = 20)
inne_dane <- generator_1(3.4)
head(inne_dane, n = 20)
```

## Wykonaj co najmniej 3 razy to same działania...

...żeby zobaczyć, jak zmienia się wariancja, odchylenie standardowe i suma odchyleń w zależności od tego, jak duży jest błąd. Za każdym razem wprowadź inną wartość błędu. Polecam zacząć od wartości bliskiej 0.

### Pierwszy 

Stwórz zbiór przy użyciu funkcji generator_1() i wyświetl jego "głowę" funkcją head():

```{r}
dane <- generator_1(5)
head(dane, n = 20) 
```

Policz średni wynik używając funkcji mean. Zmienna z wynikiem nazywa się X_o i jest w zbiorze dane. Żeby się do niej odwołać musisz użyć $.

```{r}
X_o_sr <- mean(...)
X_o_sr
```

Wyświetl wykres (nic nie zmieniaj):
```{r}
plot(seq(1, 1000, 1), dane$X_o)
lines(seq(1, 1000, 1), rep(mean(dane$X_o), 1000), col = "red")
```

Oblicz odchylenia poszczególnych obserwacji od średniego wyniku oraz sumę i średnią tych odchyleń:

```{r}
dane$X_o_odch <- dane$X_o - ...
head(dane, 20)
sum(...)
mean(...)
```

Oblicz odchylenie standardowe wyniku X_o.

```{r}
sd(...)
```

### Drugi

Stwórz zbiór przy użyciu funkcji generator_1() i wyświetl jego "głowę" funkcją head():

```{r}
dane <- generator_1(5)
head(dane, n = 20) 
```

Policz średni wynik używając funkcji mean. Zmienna z wynikiem nazywa się X_o i jest w zbiorze dane. Żeby się do niej odwołać musisz użyć $.

```{r}
X_o_sr <- mean(...)
X_o_sr
```

Wyświetl wykres (nic nie zmieniaj):
```{r}
plot(seq(1, 1000, 1), dane$X_o)
lines(seq(1, 1000, 1), rep(mean(dane$X_o), 1000), col = "red")
```

Oblicz odchylenia poszczególnych obserwacji od średniego wyniku oraz sumę i średnią tych odchyleń:

```{r}
dane$X_o_odch <- dane$X_o - ...
head(dane, 20)
sum(...)
mean(...)
```

Oblicz odchylenie standardowe wyniku X_o.

```{r}
sd(...)
```

### Trzeci

Stwórz zbiór przy użyciu funkcji generator_1() i wyświetl jego "głowę" funkcją head():

```{r}
dane <- generator_1(5)
head(dane, n = 20) 
```

Policz średni wynik używając funkcji mean. Zmienna z wynikiem nazywa się X_o i jest w zbiorze dane. Żeby się do niej odwołać musisz użyć $.

```{r}
X_o_sr <- mean(...)
X_o_sr
```

Wyświetl wykres (nic nie zmieniaj):
```{r}
plot(seq(1, 1000, 1), dane$X_o)
lines(seq(1, 1000, 1), rep(mean(dane$X_o), 1000), col = "red")
```

Oblicz odchylenia poszczególnych obserwacji od średniego wyniku oraz sumę i średnią tych odchyleń:

```{r}
dane$X_o_odch <- dane$X_o - ...
head(dane, 20)
sum(...)
mean(...)
```

Oblicz odchylenie standardowe wyniku X_o.

```{r}
sd(...)
```

## Zastanów się nad odpowiedzią na poniższe pytania.

Jeżeli błąd pomiaru jest większy, to jak w przypadku wielu pomiarów dokonanych u jednej osoby tym samym narzędziem zmienia się:

- Wariancja wyniku?
- Odchylenie standardowe wyniku?
- Suma obserwowanych odchyleń (surowe! x - mean(x)) pojedynczego wyniku od średniego wyniku wszystkich pomiarów?
- Średnia obserwowanych odchyleń (surowe! x - mean(x)) pojedynczego wyniku od średniego wyniku wszystkich pomiarów?
- Średni wynik wszystkich pomiarów?
