# RZETELNOŚĆ SZACOWANA METODĄ POŁÓWKOWĄ

## SETUP I IMPORT DANYCH

Żeby zadziałał import, musisz zapisać plik dane.csv i ten notatnik w jendym folderze!

Importowane wyniki pochodzą stąd: https://openpsychometrics.org i zostały ściągnięte 20.11.2019 stąd: http://openpsychometrics.org/_rawdata/RSE.zip

Będziecie pracować na fragmencie tego zbioru.

```{r}
raw_data <- read.delim("data.csv")
my_data <- head(raw_data, 200)
#reverse Q3, Q5, Q8, Q9, Q10
my_reverse <- function(item, min, max) {
  max - (item - min)
}
reverse_items <- function(df, items_to_reverse, min, max) {
  for(i in items_to_reverse) {
    df[[i]] <- my_reverse(df[[i]], min, max)
  }
  return(df)
}
my_data <- reverse_items(my_data, c("Q3", "Q5", "Q8", "Q9", "Q10"), 1, 4)
```

Podejrzyj, jak wyglądają dane.

```{r}
head(my_data, n = 10)
```

## DZIELIMY NA POŁOWY

Jak to zrobić, żeby dobrze podzielić test na połowy? Po pierwsze, połowy muszą spełniać warunki stawiane testom równoległym, dla przypomnienia:

- mają taką samą średnią
- mają takie samo odchylenie standardowe
- mają takie same interkorelacje między itemami (o tym później)
- jeżeli spróbujemy skorelować ich wynik z jakąś inną zmienną, dla obydwu testów korelacja będzie taka sama

W praktyce dzieli się test na połowy tak, by równoważyć zmęczenie, wprawę i uwagę badanego lub inne źródła błędu, których jesteśmy świadomi. Np. poprzez wybranie pozycji parzystych i nieparzystych.

Kod poniżej wpisuje do zmiennych polowa1 i polowa2 nazwy zmiennych, które mają znaleźć się w pierwszej i drugiej połówce i pozwala policzyć sumę dla pierwszej i drugiej połowy. Suma pierwszej połowy to total_p1, a drugiej total_p2.

```{r}
polowa1 <- c("Q1", "Q3", "Q5", "Q7", "Q9")
polowa2 <- c("Q2", "Q4", "Q6", "Q8", "Q10")

my_data$total_p1 <- apply(my_data[ , polowa1], 1, sum)
my_data$total_p2 <- apply(my_data[ , polowa2], 1, sum)
```

Obejrzyjmy teraz nasz zbiór.

```{r}
head(my_data, 10)
```

Pamiętając o założeniach dotyczących równoległości, sprawdźmy średnią i odchylenie standardowe oraz korelację wyniku w pierwszej i drugiej połowie ze zmienną wiek.

```{r}
mean(my_data$total_p1)
mean(my_data$total_p2)
sd(my_data$total_p1)
sd(my_data$total_p2)
cor(my_data$total_p1, my_data$age)
cor(my_data$total_p2, my_data$age)
```

## LICZYMY KORELACJĘ MIĘDZY POŁOWAMI

Dokładnie tak samo, jak w teście i reteście. Korelację między połówkami zapiszemy w zmiennej r_pp.

```{r}
r_pp <- cor(my_data$total_p2, my_data$total_p1)
r_pp
```

## OK, ALE TESTY BYŁY 2x KRÓTSZE

...niż nasz oryginalny test. Wiemy, że generalnie dłuższy test będzie bardziej rzetelny, bo zbieramy większą próbkę zachowania. W tej sytuacji z pomocą przychodzi nam wzór Spearmana-Browna.

$$r_{tt}=\frac{2r_{pp}}{1+r_{pp}}$$

Gdzie:  
$r_{tt}$ - rzetelność całego testu  
$r_{pp}$ - korelacja między połówkami testu

```{r}
r_tt <- 2*r_pp / (1+r_pp) 
r_tt
```

## WZÓR SPEARMANA-BROWNA, WERSJA OGÓLNA

$$r_{nn}=\frac{nr_{cc}}{1+(n-1)r_{cc}}$$  
Gdzie:  
$r_{nn}$ - rzetelność testu wydłużonego **n** razy  
$r_{cc}$ - rzetelność testu, którą zmierzyliśmy  
Wartość $r_{nn}$ uzyskana ze wzoru Spearmana-Browna nigdy nie będzie większa od 1.
Kto wie dlaczego? 

Wersję ogólną (po przekształceniu) można wykorzystać do określenia, ile razy trzeba wydłużyć test, żeby uzyskać zakładaną rzetelność.  
Uwaga: trzeba go wydłużać pytaniami podobnie dobrymi jak te, które już są w teście.

## CO JESZCZE POWIEDZĄ NAM KORELACJE MIĘDZY POŁÓWKAMI?

Pozwolą nam ocenić dobór treści w teście. Jeżeli mamy wątpliwości a propos jakiejś grupy pytań i pytania te trafią do jednej z połówek, sprawdzając korelację między połówkami. 