# RZETELNOŚĆ SZACOWANA METODĄ POŁÓWKOWĄ - ZADANIE DO DOMU

## SETUP I IMPORT DANYCH

Żeby zadziałał import, musisz zapisać plik dane.csv i ten notatnik w jendym folderze!

Importowane wyniki pochodzą stąd: https://openpsychometrics.org i zostały ściągnięte 20.11.2019 stąd: http://openpsychometrics.org/_rawdata/RSE.zip

Będziecie pracować na fragmencie tego samego zbioru co na zajęciach, ale będzie to inny fragment.

```{r}
raw_data <- read.delim("data.csv")
my_data <- tail(raw_data, 200)
#reverse Q3, Q5, Q8, Q9, Q10
my_reverse <- function(item, min, max) {
  max - (item - min)
}
reverse_items <- function(df, items_to_reverse, min, max) {
  for(i in items_to_reverse) {
    df[[i]] <- my_reverse(df[[i]], min, max)
  }
  return(df)
}
my_data <- reverse_items(my_data, c("Q3", "Q5", "Q8", "Q9", "Q10"), 1, 4)
```

Podejrzyj, jak wyglądają dane.

```{r}
head(my_data, n = 10)
```

## DZIELIMY NA POŁOWY

Zaproponuj podział testu na połowy wpisując w miejsce ... oddzielone przecinkami nazwy zmiennych z pytaniami w cudzysłowach, np. "Q2" (nazwy zmiennych są w pierwszym wierszu w wydruku funkcji head() w poprzednim punkcie). Wynik dla połówek testu obliczy się sam.

```{r}
polowa1 <- c(...)
polowa2 <- c(...)

my_data$total_p1 <- apply(my_data[ , polowa1], 1, sum)
my_data$total_p2 <- apply(my_data[ , polowa2], 1, sum)
```

Obejrzyjmy teraz nasz zbiór.

```{r}
head(my_data, 10)
```

Pamiętając o założeniach dotyczących równoległości, sprawdźmy średnią i odchylenie standardowe oraz korelację wyniku w pierwszej i drugiej połowie ze zmienną wiek.

```{r}
mean(my_data$total_p1)
mean(my_data$total_p2)
sd(my_data$total_p1)
sd(my_data$total_p2)
cor(my_data$total_p1, my_data$age)
cor(my_data$total_p2, my_data$age)
```

## INNY PODZIAŁ NA POŁOWY

Wiem, że (w większości przypadków) wpisaliście ten sam, co na zajęciach ;p Spróbujcie podzielić test na połowy inaczej. Do wskazania itemów, które wejdą w skład połówek wykrzystajcie zmienne Wyniki z tego podziału zapiszą się w zmiennych inny_total_p1 i inny_total_p2. 

```{r}
inna_polowa1 <- c(...)
inna_polowa2 <- c(...)

my_data$inny_total_p1 <- apply(my_data[ , inna_polowa1], 1, sum)
my_data$inny_total_p2 <- apply(my_data[ , inna_polowa2], 1, sum)
```

## LICZYMY KORELACJĘ MIĘDZY POŁOWAMI

Obliczcie korelację między połówkami. Zróbcie to dla obydwu podziałów i porównajcie wynik.

```{r}
r_pp <- cor(..., ...)
r_pp
inne_r_pp <- cor(..., ...)
inne_r_pp
```

## OK, ALE TESTY BYŁY 2x KRÓTSZE

...niż nasz oryginalny test. Wykorzystaj wzór Spearmana-Browna do oszacowania rzetelności całego testu. Możesz zrobić to tylko dla jednego podziału na pół :) Możesz również dla dwóch :)

```{r}
r_tt <- ... 
r_tt
```

## DO SPRAWDZENIA I ZASTANOWIENIA SIĘ

1. Czy oszacowanie rzetelności, które otrzymaliśmy jest zbliżone do tego, które otrzymaliśmy na zajęciach z użyciem wyników innych osób?
2. Czy jeżeli będziemy dzielić test na połowy na różne sposoby, będziemy otrzymywać różne czy zbliżone wyniki?

