# ZADANIE DOMOWE

## Jak wygenerować dane

Funkcja generator_2() tworzy zbiór danych, zawierający wyniki dwóch pomiarów tym samym testem, wykonanych w grupie 1000 osób. Poniżej deklaracja tej funkcji. Nie zmieniaj jej, tylko uruchom kod poniżej.

```{r}
generator_2 <- function (ile_bledu) {
  if (ile_bledu > 4) return(print("Za duża wartość. Wpisz wartość < 4"))
  set.seed(10)
  source_data <- data.frame(
    X_true = round(rnorm(1000, mean = 14, sd = 5)), 
    X_error_T1 = rnorm(1000, mean = 0, sd = ile_bledu),
    X_error_T2 = rnorm(1000, mean = 0, sd = ile_bledu))
  my_data <- data.frame(
    id = rep(seq(1, 1000, 1),2),
    pomiar = c(rep("T1", 1000), rep("T2", 1000)),
    X_true = rep(source_data$X_true, 2),
    X_o = c(source_data$X_true + source_data$X_error_T1, source_data$X_true + source_data$X_error_T2))
  my_data$X_o <- round(my_data$X_o)
  my_data$X_o <- ifelse(my_data$X_o < 0, 0, my_data$X_o)
  my_data$X_o <- ifelse(my_data$X_o > 30, 30, my_data$X_o)
  my_data$X_error <- my_data$X_o - my_data$X_true
  my_data <- my_data[order(my_data$id),c("id", "X_true", "X_error", "pomiar", "X_o")]
  #tu zaczyna się reshape
  my_data <- reshape(my_data, idvar = c("id", "X_true"), timevar = "pomiar", v.names = c("X_error", "X_o"),  direction = "wide")
  names(my_data) <- c("id", "X_true", "T1_error", "T1", "T2_error", "T2")
  my_data <- my_data [, c("id", "X_true", "T1_error", "T2_error", "T1", "T2")]
  rownames(my_data) <- NULL
  return(my_data)
}
```

Funkcja generator_2() przymuje jeden argument. Może być to liczba rzeczywista od 0 do 4. Uwaga: ułamki z ".". Czyli możesz wpisać np. 0, 1, 1.5, 2.32, 3.3456

Im większą liczbę wprowadzisz, tym większy błąd pomiaru. 

Żeby zapisać zbiór, użyj <-. funkcja head() wyświetla n pierwszych wierszy zbioru. Przykłady:

```{r}
jakies_dane <- generator_2(1)
head(jakies_dane, n = 20)
inne_dane <- generator_2(3.4)
head(inne_dane, n = 20)
```

## Wykonaj co najmniej 3 razy to same działania...

...żeby zobaczyć, jak zmienia się korelacja między wynikami testu i retestu w zależności od tego, jak duży jest błąd pomiaru. Za każdym razem wprowadź inną wartość błędu. Polecam zacząć od wartości bliskiej 0.

### Pierwsze

Wygeneruj zbiór przy pomocy funkcji generator_2() (wprowadź wielkość błędu) i wyświetl jego "głowę" przy pomocy funkcji head().

```{r}
tt_data <- generator_2(...)
head(..., 20)
```

Zobaczmy, jak w naszym zbiorze wyglądają: 

- odchylenie  standardowe wyniku prawdziwego. Zmienna X_true

```{r}
sd_X_true <- sd(tt_data$X_true)
sd_X_true
sd_T1 <- sd(...)
sd_T1
sd_T2 <- sd(...)
sd_T2
```

Obejrzyj rozproszenie wyników na wykresie (nic nie zmieniaj):

```{r}
#Wynik prawdziwy
plot(seq(1, nrow(tt_data), 1), tt_data$X_true, main = "Wynik prawdziwy")
lines(seq(1, nrow(tt_data), 1), rep(mean(tt_data$X_true), nrow(tt_data)), col = "red")

#Pierwszy pomiar
plot(seq(1, nrow(tt_data), 1), tt_data$T1, main = "Pierwszy pomiar")
lines(seq(1, nrow(tt_data), 1), rep(mean(tt_data$T1), nrow(tt_data)), col = "red")

#Drugi pomiar
plot(seq(1, nrow(tt_data), 1), tt_data$T2, main = "Drugi pomiar")
lines(seq(1, nrow(tt_data), 1), rep(mean(tt_data$T2), nrow(tt_data)), col = "red")
```

- odchylenie standardowe błędu w pierwszym i drugim pomiarze (zmienne T1_error i T2_error)

```{r}
sd_T1_error <- sd(...)
sd_T2_error <- sd(...)
sd_T1_error
sd_T2_error
```

Czy błąd w pierwszym i drugim pomiarze czyli T1_error i T2_error są ze sobą skorelowane?

```{r}
plot(tt_data$T1_error, tt_data$T2_error)
cor(...)
```

Czy wariancja w pierwszym i drugim pomiarze (T1 i T2) jest taka, jak wariancja błędu + wariancja wyniku prawdziwego? 
Wariancja to odchylenie standardowe do kwadratu :) 
^2 podnosi poprzedzające wyrażenie do kwadratu.

```{r}
sd_X_true^2 + sd_T1_error^2
sd(...)^2
sd_X_true^2 + sd_T2_error^2
sd(...)^2
```

Jeżeli oszacujemy rzetelność z wykorzystaniem tych danych, otrzymamy takie oto wyniki dla pierwszego i drugiego pomiaru:

```{r}
sd(tt_data$X_true)^2 / (sd(tt_data$X_true)^2 + sd(tt_data$T1_error)^2)
sd(tt_data$X_true)^2 / (sd(tt_data$X_true)^2 + sd(tt_data$T2_error)^2)
```

Czy wspołczynnik korelacji dla T1 i T2 da nam podobne oszacowanie?

```{r}
plot(tt_data$T1, tt_data$T2)
cor(..., ...)
```

### Drugie

Wygeneruj zbiór przy pomocy funkcji generator_2() (wprowadź wielkość błędu) i wyświetl jego "głowę" przy pomocy funkcji head().

```{r}
tt_data <- generator_2(...)
head(..., 20)
```

Zobaczmy, jak w naszym zbiorze wyglądają: 

- odchylenie  standardowe wyniku prawdziwego. Zmienna X_true

```{r}
sd_X_true <- sd(tt_data$X_true)
sd_X_true
sd_T1 <- sd(...)
sd_T1
sd_T2 <- sd(...)
sd_T2
```

Obejrzyj rozproszenie wyników na wykresie (nic nie zmieniaj):

```{r}
#Wynik prawdziwy
plot(seq(1, nrow(tt_data), 1), tt_data$X_true, main = "Wynik prawdziwy")
lines(seq(1, nrow(tt_data), 1), rep(mean(tt_data$X_true), nrow(tt_data)), col = "red")

#Pierwszy pomiar
plot(seq(1, nrow(tt_data), 1), tt_data$T1, main = "Pierwszy pomiar")
lines(seq(1, nrow(tt_data), 1), rep(mean(tt_data$T1), nrow(tt_data)), col = "red")

#Drugi pomiar
plot(seq(1, nrow(tt_data), 1), tt_data$T2, main = "Drugi pomiar")
lines(seq(1, nrow(tt_data), 1), rep(mean(tt_data$T2), nrow(tt_data)), col = "red")
```

- odchylenie standardowe błędu w pierwszym i drugim pomiarze (zmienne T1_error i T2_error)

```{r}
sd_T1_error <- sd(...)
sd_T2_error <- sd(...)
sd_T1_error
sd_T2_error
```

Czy błąd w pierwszym i drugim pomiarze czyli T1_error i T2_error są ze sobą skorelowane?

```{r}
plot(tt_data$T1_error, tt_data$T2_error)
cor(...)
```

Czy wariancja w pierwszym i drugim pomiarze (T1 i T2) jest taka, jak wariancja błędu + wariancja wyniku prawdziwego? 
Wariancja to odchylenie standardowe do kwadratu :) 
^2 podnosi poprzedzające wyrażenie do kwadratu.

```{r}
sd_X_true^2 + sd_T1_error^2
sd(...)^2
sd_X_true^2 + sd_T2_error^2
sd(...)^2
```

Jeżeli oszacujemy rzetelność z wykorzystaniem tych danych, otrzymamy takie oto wyniki dla pierwszego i drugiego pomiaru:

```{r}
sd(tt_data$X_true)^2 / (sd(tt_data$X_true)^2 + sd(tt_data$T1_error)^2)
sd(tt_data$X_true)^2 / (sd(tt_data$X_true)^2 + sd(tt_data$T2_error)^2)
```

Czy wspołczynnik korelacji dla T1 i T2 da nam podobne oszacowanie?

```{r}
plot(tt_data$T1, tt_data$T2)
cor(..., ...)
```

### Trzecie

Wygeneruj zbiór przy pomocy funkcji generator_2() (wprowadź wielkość błędu) i wyświetl jego "głowę" przy pomocy funkcji head().

```{r}
tt_data <- generator_2(...)
head(..., 20)
```

Zobaczmy, jak w naszym zbiorze wyglądają: 

- odchylenie  standardowe wyniku prawdziwego. Zmienna X_true

```{r}
sd_X_true <- sd(tt_data$X_true)
sd_X_true
sd_T1 <- sd(...)
sd_T1
sd_T2 <- sd(...)
sd_T2
```

Obejrzyj rozproszenie wyników na wykresie (nic nie zmieniaj):

```{r}
#Wynik prawdziwy
plot(seq(1, nrow(tt_data), 1), tt_data$X_true, main = "Wynik prawdziwy")
lines(seq(1, nrow(tt_data), 1), rep(mean(tt_data$X_true), nrow(tt_data)), col = "red")

#Pierwszy pomiar
plot(seq(1, nrow(tt_data), 1), tt_data$T1, main = "Pierwszy pomiar")
lines(seq(1, nrow(tt_data), 1), rep(mean(tt_data$T1), nrow(tt_data)), col = "red")

#Drugi pomiar
plot(seq(1, nrow(tt_data), 1), tt_data$T2, main = "Drugi pomiar")
lines(seq(1, nrow(tt_data), 1), rep(mean(tt_data$T2), nrow(tt_data)), col = "red")
```

- odchylenie standardowe błędu w pierwszym i drugim pomiarze (zmienne T1_error i T2_error)

```{r}
sd_T1_error <- sd(...)
sd_T2_error <- sd(...)
sd_T1_error
sd_T2_error
```

Czy błąd w pierwszym i drugim pomiarze czyli T1_error i T2_error są ze sobą skorelowane?

```{r}
plot(tt_data$T1_error, tt_data$T2_error)
cor(...)
```

Czy wariancja w pierwszym i drugim pomiarze (T1 i T2) jest taka, jak wariancja błędu + wariancja wyniku prawdziwego? 
Wariancja to odchylenie standardowe do kwadratu :) 
^2 podnosi poprzedzające wyrażenie do kwadratu.

```{r}
sd_X_true^2 + sd_T1_error^2
sd(...)^2
sd_X_true^2 + sd_T2_error^2
sd(...)^2
```

Jeżeli oszacujemy rzetelność z wykorzystaniem tych danych, otrzymamy takie oto wyniki dla pierwszego i drugiego pomiaru:

```{r}
sd(tt_data$X_true)^2 / (sd(tt_data$X_true)^2 + sd(tt_data$T1_error)^2)
sd(tt_data$X_true)^2 / (sd(tt_data$X_true)^2 + sd(tt_data$T2_error)^2)
```

Czy wspołczynnik korelacji dla T1 i T2 da nam podobne oszacowanie?

```{r}
plot(tt_data$T1, tt_data$T2)
cor(..., ...)
```

## PYTANIE

Jak zmieniła się korelacja między testem a retestem, kiedy błąd wzrósł?
Jak zmieniła się korelacja między testem a retestem, kiedy błąd zmalał?
Jak zmieniała się rzetelność testu kiedy zmieniała się wielkość błędu?
Czy kiedy zmieniala się wielkość błędu, zmieniała się wariancja wyniku prawdziwego?

## PYTANIE Z * DLA CHĘTNYCH - jeżeli chcesz wiedzieć, czy Twoja odpowiedź/intuicja jest dobra, wpisz ją poniżej i napisz do mnie maila w tej sprawie

Jaka jest korelacja wyniku prawdziwego z wynikiem obserwowanym? Czy da się ją oszacować mając tylko współczynnik rzetelności?
Dlaczego korelacja wyniku prawdziwego z wynikiem obserwowanym jest większa, niż korelacja dwóch wyników obserwowanych?