---
title: "500split"
output: html_notebook
---

# Pierwsze podejście celem wykrycia problemow

## załaduj tidyverse
```{r}
#install.packages("tidyverse")
library(tidyverse)
```

## ustal katalog roboczy
```{r}
setwd("~/Robota/ZAJECIA_psychometria/NPAS-data/")
```

## zaimportuj csv ze wszystkimi danymi
```{r}
NPAS <- read_tsv("data.csv")
```

## sprawdź, ile jest linijek w pliku csv
```{zsh}
wc -l ~/Robota/ZAJECIA_psychometria/NPAS-data/data.csv
```

## wyswietl liczbę linii, kolumn, specyfikację kolumn i problemy
```{r}
nrow(NPAS)
ncol(NPAS)
spec(NPAS)
problems(NPAS)
```

## wyswietl popsute komórki z NPAS (tibble z danymi z dane.csv) - tylko jak chcesz,niektóre upiornie długie
```{r}
NPAS[c(
  2290
  ,2405
  ,4267
#  ,13506
  ,18697	
#  18914
),'major']
```

## sprawdź, ile liniii zjadły rekordy 13506 i 18914
```{r}
str_length(NPAS[13506,'major'])
str_length(NPAS[18914,'major'])
```

## jak już zjadły, to zobacz oryginalną linijkę 13506 (13506+1 bo w oryginalnym pliku są jeszcze nagłówki kolumn)
```{zsh}
head -n 13507 ~/Robota/ZAJECIA_psychometria/NPAS-data/data.csv | tail -1
```

## hurra, psuje się przez " - wywal wszystkie, tylko z kopii pliku, a nie z oryginalnego, na wszelki wypadek wywal też średniki
```{zsh}
cd ~/Robota/ZAJECIA_psychometria/NPAS-data/
cp data.csv data2.csv
echo "liczba \" w data2.csv PRZED sed"
grep -c '"' data2.csv
echo "liczba ; w data2.csv PRZED sed"
grep -c ';' data2.csv
echo "razem do wywalenia"
grep -c '["|;]' data2.csv
sed -i '' 's/["|;]//g' data2.csv
echo "liczba \" w data2.csv PO sed"
grep -c '"' data2.csv
echo "liczba ; w data2.csv PO sed"
grep -c ';' data2.csv
```

# possij data2.csv i sprawdź, czy się wywali

## zaimportuj data2.csv ze wszystkimi danymi
```{r}
NPAS <- read_tsv("data2.csv")
```

## sprawdź, ile jest linijek w pliku csv
```{zsh}
wc -l ~/Robota/ZAJECIA_psychometria/NPAS-data/data2.csv
```

## wyswietl liczbę linii, kolumn, specyfikację kolumn i problemy
```{r}
nrow(NPAS)
ncol(NPAS)
spec(NPAS)
problems(NPAS)
```

# przerób na csv przyjazne studentom i podziel

## to będzie pętla, która bierze kolejne 500 rekordów i zapisuje w csv 
```{r}
CopiedRows <- 0 #licznik juź skopiowanych linijek
FileNum <- 0 #zeruje licznik plikow
Temp500 <- tibble() #pusta tibble
Lines <- 500 #długość docelowych plików po podziale - w linijkach
FileName <- "NPAS-data" #zeruje nazwe tworzonych plikow

while (CopiedRows < nrow(NPAS)){ #rób pętlę dopóki są jeszcze jakieś nieskopiowane linijki w NPAS
  FileNum <- FileNum + 1
  Temp500 <- NPAS[(CopiedRows+1):(CopiedRows+500),]
  if (FileNum < 10) {
    FileName <- paste0("NPAS-data","0",FileNum,".csv")
  } else {
    FileName <- paste0("NPAS-data",FileNum,".csv")
  }
  write_excel_csv(Temp500, FileName, delim = ";")
  print(paste0("Zapisuję plik ",FileName))
  CopiedRows <- CopiedRows + Lines
}
```

# posprzątaj - nie ma sensu trzymać kopii pliku data2.csv
```{zsh}
rm ~/Robota/ZAJECIA_psychometria/NPAS-data/data2.csv
```

