# SETUP

Uruchom ten kod, nie zmieniaj go, on generuje dane do analizy

```{r}
options(scipen = 20)
generator <- function (ile_bledu = 2) {
  set.seed(10)
  source_data <- data.frame(
    X_true = round(rnorm(1000, mean = 14, sd = 5)), 
    X_error_T1 = rnorm(1000, mean = 0, sd = ile_bledu),
    X_error_T2 = rnorm(1000, mean = 0, sd = ile_bledu))
  my_data <- data.frame(
    id = rep(seq(1, 1000, 1),2),
    pomiar = c(rep("T1", 1000), rep("T2", 1000)),
    X_true = rep(source_data$X_true, 2),
    X_o = c(source_data$X_true + source_data$X_error_T1, source_data$X_true + source_data$X_error_T2))
  my_data$X_o <- round(my_data$X_o)
  my_data$X_o <- ifelse(my_data$X_o < 0, 0, my_data$X_o)
  my_data$X_o <- ifelse(my_data$X_o > 30, 30, my_data$X_o)
  my_data$X_error <- my_data$X_o - my_data$X_true
  my_data <- my_data[order(my_data$id),c("id", "X_true", "X_error", "pomiar", "X_o")]
  rownames(my_data) <- NULL
  return(my_data)
}

my_reshape <- function (df) {
  df <- reshape(df, idvar = c("id", "X_true"), timevar = "pomiar", v.names = c("X_error", "X_o"),  direction = "wide")
  names(df) <- c("id", "X_true", "T1_error", "T1", "T2_error", "T2")
  df <- df [, c("id", "X_true", "T1_error", "T2_error", "T1", "T2")]
  rownames(df) <- NULL
  return(df)
}

tt_data <- generator(1)
```

# TAKIE MAMY DANE

Zajrzyj do danych :)

```{r}
head(tt_data, 20)
```

Żeby łatwiej było z nimi pracować, umieścimy pomiar T1 i T2 w dwóch kolumnach.

```{r}
tt_data <- my_reshape(tt_data)
head(tt_data, 20)
```

Zobaczmy, jak w naszym zbiorze wyglądają: 

- odchylenie  standardowe wyniku prawdziwego, jest to zmienna X_true

```{r}
sd_X_true <- sd(...)
sd_X_true
```

- odchylenie standardowe błędu w pierwszym i drugim pomiarze (zmienne T1_error i T2_error)

```{r}
sd_T1_error <- sd(...)
sd_T2_error <- sd(...)
sd_T1_error
sd_T2_error
```

Czy błąd w pierwszym i drugim pomiarze czyli T1_error i T2_error są ze sobą skorelowane?

```{r}
plot(tt_data$T1_error, tt_data$T2_error)
cor(...)
```

Czy wariancja w pierwszym i drugim pomiarze (T1 i T2) jest taka, jak wariancja błędu + wariancja wyniku prawdziwego? 
Wariancja to odchylenie standardowe do kwadratu :) 
^2 podnosi poprzedzające wyrażenie do kwadratu.

```{r}
sd_X_true^2 + sd_T1_error^2
sd(...)^2
sd_X_true^2 + sd_T2_error^2
sd(...)^2
```

Jeżeli oszacujemy rzetelność z wykorzystaniem tych danych, otrzymamy takie oto wyniki dla pierwszego i drugiego pomiaru:

```{r}
sd(tt_data$X_true)^2 / (sd(tt_data$X_true)^2 + sd(tt_data$T1_error)^2)
sd(tt_data$X_true)^2 / (sd(tt_data$X_true)^2 + sd(tt_data$T2_error)^2)
```

Czy wspołczynnik korelacji dla T1 i T2 da nam podobne oszacowanie?

```{r}
plot(tt_data$T1, tt_data$T2)
cor(..., ...)
```
